【裁判字號】    98,簡上,59
【裁判日期】    980306
【裁判案由】    竊盜
【裁判全文】
臺灣桃園地方法院刑事判決              98年度簡上字第59號
上  訴  人
即  被  告  甲○○
上列上訴人即被告因竊盜案件，不服本院中華民國97年12月9 日
97年度壢簡字第2901號第一審簡易處刑判決（原檢察官聲請簡易
判決處刑案號：97年度偵字第20506 號），本院管轄之第二審合
議庭判決如下：
    主  文
上訴駁回。
甲○○緩刑年。
    事  實
一、甲○○於民國97年9 月10日因細故與妻爭吵後外出，於同日
    凌晨4 時許，行經桃園縣龍潭鄉烏樹林村6 之5 號乙○○○
    所開設之「烏樹林餐廳」，因飢餓難耐，竟萌生不法所有之
    意圖，趁該店夜間未營業無人在內之際，徒手開啟該餐廳右
    側後方漏未上鎖之窗戶，並攀爬花台以踰越該窗戶之安全設
    備方式，侵入該餐廳後（所涉侵入住宅部分未據告訴），竊
    取店內之食材牛小排40份、草蝦仁1 包、杏鮑菇2 包及白酒
    1 瓶，共值新台幣12,070元。得手後欲離去時，即將該瓶白
    酒飲盡，後因甲○○突不勝酒力，於餐廳內辦公室小憩，為
    早起下田工作之乙○○○察覺店內燈光與冷氣機竟未關閉，
    察覺有異，旋即返家拿取鑰匙，與其夫鍾兆兼（聲請簡易判
    決處刑書誤植為鍾兆謙）同赴該餐廳並開啟大門查看，迅即
    報警當場查獲。
二、案經桃園縣政府警察局龍潭分局報請臺灣桃園地方法院檢察
    署檢察官偵查起訴。
    理  由
一、證據能力之說明
  (一)按被告以外之人於審判外之言詞或書面陳述，除法律有規定
    者外，不得作為證據。被告以外之人於審判外之陳述，雖不
    符前4 條（指刑事訴訟法第159 條之1 至第159 條之4） 之
    規定，而經當事人於審判程序同意作為證據，法院審酌該言
    詞陳述或書面陳述作成時之情況，認為適當者，亦得為證據
    。刑事訴訟法第159 條第1 項、第159 條之5 第1 項，分別
    定有明文。查被告於審判程序中，對於證人即被害人乙○○
    ○及證人鍾兆兼於警詢中之證述、贓物領據單、現場相片，
    均不爭執證據能力，檢察官對此等證據之證據能力亦不爭執
    ，其等係證明犯罪事實存否所必要之證據，而足見審判外筆
    錄及文書具相當之可信性，依前述「同意性」之傳聞法則例
    外規定，均具證據能力。
  (二)次按被告之自白，非出於強暴、脅迫、利誘、詐欺、疲勞訊
    問、違法羈押或其他不正之方法，且與事實相符者，得為證
    據；被告陳述其自白係出於不正之方法者，應先於其他事證
    而為調查，該自白如係經檢察官提出者，法院應命檢察官就
    自白之出於自由意志，指出證明之方法，刑事訴訟法第156
    條第1 項、第3 項定有明文。準此，被告對檢察官所提被告
    於警詢時及偵查中自白之證據能力俱無意見，本院亦查無明
    顯事證足證檢、警機關於製作該等筆錄，有對被告施以不正
    方法之情事，是被告於審判外之陳述，均係出於任意性之陳
    述，且與事實相符，均認具證據能力。
二、上訴意旨（略以）：對於原判決認定之事實與判決之刑度並
    無意見，犯後深感懊悔，惟伊係家中唯一經濟來源，非僅無
    力完納罰金，且倘入監服刑，家境必陷入困頓，請求宣告緩
    刑等語。
三、犯罪事實之認定
    訊據上訴人即被告甲○○對於上揭時、地，以踰越窗戶安全
    設備之方式，進入上開餐廳竊取餐廳內乙○○○所有之食材
    牛小排、草蝦仁、杏鮑菇及白酒等物，並將該瓶白酒飲盡，
    嗣因不勝酒力，於餐廳內休息，而遭乙○○○與其夫鍾兆兼
    報警查獲等情坦承不諱。核與證人即被害人乙○○○、鍾兆
    兼於警詢中證述當日乙○○○察覺店內燈光與冷氣機未關，
    返家拿取鑰匙，與鍾兆兼同赴該餐廳並開啟大門查看發現被
    告，即報警處理等語合致。復有搜索扣押筆錄、扣押物品目
    錄表、贓物領據單、現場照片等件在卷可稽，足徵被告上開
    自白，核與事實相符，堪以採信。本案事證明確，被告犯行
    洵堪認定。
四、論罪科刑之法律適用
  (一)按踰越門扇、安全設備而入室行竊，其越入行為即屬侵入住
    宅，已結合於所犯加重竊盜罪之罪質中，無更行構成侵入住
    宅罪之理（最高法院27年上字第1887號判例意旨參照），是
    踰越安全設備而入室行竊，其越入行為即屬侵入住宅，已結
    合於所犯加重竊盜罪之罪質中，無更行構成侵入住宅罪之理
    。次按刑法第321 條第1 項第2 款所謂「安全設備」，係指
    除門扇牆垣以外，依通常觀念足認為防盜之一切設備而言（
    最高法院78年度台上字第4418號判決意旨參照）。上開餐廳
    後方窗戶，為構成餐廳建物之一部分，仍兼具隔絕防閑作用
    ，倘入內行竊，應為踰越安全設備竊盜罪。核被告甲○○所
    為，係犯刑法第321 條第1 項第2 款之踰越安全設備罪。原
    審以被告犯行明確，依刑法第321 條第1 項第2 款、第41條
    第1 項前段，逕以簡易判決判處有期徒刑6 月，並諭知如易
    科罰金，以新臺幣1000元折算1 日，其認事用法，核無不合
    ，量刑亦屬妥適，自應予維持。至被告上訴意旨對於原審判
    決認定之犯罪事實及量處刑度均無任何爭執，僅以經濟困難
    及會盡力與被害人達成和解取得原諒為由，請求宣告緩刑，
    除未提出相關實質證據以實其說外，且被告之資力尚非法定
    應審酌事項，又按關於刑之量定，係實體法上賦予法院得為
    自由裁量之事項，倘其未有逾越法律所規定之範圍，或濫用
    其權限，即不得任意指摘為違法，以為上訴之理由（最高法
    院75年台上字第7033號判例意旨參照）。原審業已審酌被告
    不思以合法途徑獲取財物，恣意由窗戶攀爬進入他人餐廳內
    行竊，已侵害他人財產安全，惟其犯後坦承犯行，尚有悔意
    ，並考量其犯罪之動機、目的、手段、品行、智識程度暨所
    竊取之財物價值等一切情狀，而判處被告有期徒刑6 月，並
    諭知易科罰金之折算標準，並未逾越客觀上之適當性、相當
    性及必要性之比例原則，核屬妥適。綜上，本件原審判決認
    事用法及量刑既均無違誤瑕疵可指，本案被告上訴自無理由
    ，應予駁回。
  (二)又被告前未曾因故意犯罪受有期徒刑以上刑之宣告，有臺灣
    高等法院被告前案紀錄表可按，其因一時失慮，偶罹刑典，
    事後已坦承犯行，深具悔意，並於本案宣判前取得被害人原
    諒，被害人表明不予追究，此有和解書乙紙存卷可參，是被
    告經此偵、審教訓後，當知所警惕，本院認尚無逕對被告施
    以短期自由刑之必要，以期其能有效回歸社會，故原審對被
    告宣告之刑，以暫不執行為適當，爰依刑法第74條第1 項第
    1 款規定，併予緩刑3年，以啟自新。
據上論斷，應依刑事訴訟法第455 條之1 第1 項、第3 項、第36
8 條，刑法第74條第1項第1款，判決如主文。
中    華    民    國    98    年    3     月    6     日
              刑事第六庭  審判長法  官  錢建榮
                                法  官  黃翊哲
                                法  官  呂美玲
以上正本證明與原本無異。
不得上訴。
                                書記官  李玉華
中    華    民    國    98    年    3     月    9     日


司法院資訊處製作；財團法人民間司法改革基金會備份。
